臺灣桃園地方法院刑事判決　　　　　　　110年度易字第983號

公　訴　人　臺灣桃園地方檢察署檢察官
被　　　告　陳宇凡


上列被告因毀損案件，經檢察官聲請簡易判決處刑（110 年度調
偵字第1205號），本院認為不宜以簡易判決處刑，爰改行通常程
序，並判決如下：
    主  文
本件公訴不受理。
    理  由
一、公訴意旨如附件臺灣桃園地方檢察署檢察官聲請簡易判決處
    刑書所載。
二、按告訴乃論之罪，告訴人於第一審辯論終結前得撤回其告訴
    ；又告訴經撤回者，應諭知不受理之判決，而此判決得不經
    言詞辯論為之，刑事訴訟法第238條第1項、第303條第3款、
    第307條分別定有明文。
三、本案告訴人謝雅婷告訴被告陳宇凡毀損案件，公訴意旨認被
    告犯刑法第354 條毀損罪嫌，依刑法第357 條規定，須告訴
    乃論。而告訴人與被告達成和解，並具狀撤回告訴，有刑事
    撤回告訴狀附卷可參（見壢簡卷），依照首開說明，本件爰
    不經言詞辯論，逕為諭知不受理之判決。
據上論斷，應依刑事訴訟法第452 條、第284 條之1 、第303 條
第3 款、第307 條，判決如主文。
中    華    民    國   110    年    12    月     1    日
                  刑事第四庭    法  官  張家豪      
以上正本證明與原本無異。
如不服本判決應於收受判決後20日內向本院提出上訴書狀，並應
敘述具體理由。其未敘述上訴理由者，應於上訴期間屆滿後20日
內向本院補提理由書(均須按他造當事人之人數附繕本)「切勿逕
送上級法院」。
                                書記官  蔡宗豪        
中　　華　　民　　國　 110　　年　　12　　月　　1 　　日
附件：
臺灣桃園地方檢察署檢察官聲請簡易判決處刑書
                                   110年度調偵字第1205號
　　被　　　告　陳宇凡　男　42歲（民國00年0月00日生）
　　　　　　　　　　　　住桃園市○○區○○路000號
　　　　　　　　　　　　國民身分證統一編號：Z000000000號
上列被告因毀棄損壞案件，業經偵查終結，認為宜以簡易判決處
刑，茲將犯罪事實及證據並所犯法條分敘如下：
　　　　犯罪事實
一、陳宇凡於民國109 年12月5 日晚間10時39分許，行經桃園市
    ○○區○○路000 號對面道路，竟基於毀損之犯意，於酒後
    以蠻牛提神飲料玻璃瓶丟擲破壞素昧平生謝雅婷所有停放在
    路邊之車牌號碼000-0000號自用小客車之引擎蓋、左後方、
    左前輪鈑金凹陷受損而不堪使用（修復費用共為新臺幣4 萬
    4,283 元），足以生損害於謝雅婷。嗣謝雅婷發現上情，報
    警後調閱現場監視器錄影畫面而循線查獲。
二、案經謝雅婷訴由桃園市政府警察局中壢分局報告偵辦。
　　　　證據並所犯法條
一、詢據被告陳宇凡辯稱：當時喝酒醉，情況不清楚等語，惟證
    人即告訴人謝雅婷於警詢及偵查中證述甚詳，並有車牌號碼
    000-0000號自用小客車之修理費用評估表1 份、現場監視器
    錄影光碟1 片及擷取照片、現場暨受損照片共10張在卷可稽
    ，是被告之犯嫌堪予認定。
二、核被告所為，係犯刑法第354條之毀損罪嫌。
三、依刑事訴訟法第451條第1項聲請逕以簡易判決處刑。
　　此  致
臺灣桃園地方法院
中　　華　　民　　國　 110　　年　　9 　　月　　10　　日
　　　　　　　　　　　　　檢　察　官　楊挺宏
本件證明與原本無異 
中    華    民    國   110    年     9    月    15    日
                          書  記  官  盧憲儀
附記事項：
本件係依刑事訴訟法簡易程式辦理，法院簡易庭得不傳喚被告、
輔佐人、告訴人、告發人等出庭即以簡易判決處刑；被告、被害
人、告訴人等對告訴乃論案件如已達成民事和解而要撤回告訴或
對非告訴乃論案件認有受傳喚到庭陳述意見之必要時，請即另以
書狀向簡易法庭陳述或請求傳訊。
所犯法條：
中華民國刑法第354條
毀棄、損壞前二條以外之他人之物或致令不堪用，足以生損害於
公眾或他人者，處 2 年以下有期徒刑、拘役或 1 萬 5 千元以
下罰金。